臺灣高等法院刑事判決　　　　　　　　　　　　　九十三年度交上易字第一五一號
　　上　訴　人　臺灣新竹地方法院檢察署檢察官
　　上　訴　人
　　即　被　告　乙○○
　　輔　佐　人　甲○○
右上訴人，因過失傷害案件，不服臺灣新竹地方法院，九十二年度交易字第七九號，
中華民國九十三年四月二十二日第一審判決（起訴案號：臺灣新竹地方法院檢察署九
十二年度偵字第一九五四號）提起上訴，本院判決如左：
    主  文
原判決撤銷。
乙○○因過失傷害人，處拘役肆拾日，如易科罰金以佰元折算壹日。
    事  實
一、乙○○於民國九十二年一月十二日上午十一時許，駕駛車號ＪＶ─四九八二號自
    小客車沿新竹市○○街八巷由東往西（即由竹蓮國小往南大路方向）直行，途經
    竹蓮街八巷與東南街九十六巷之「丁」字路口時，原應注意車前狀況，並隨時採
    取必要之安全措施，而依當時天晴、日間自然光線充足、路面乾燥、無缺陷、道
    路無障礙物、視距良好等情形，又無不能注意之情事下，竟因尋找停車位而疏未
    注意車前狀況並採取對於違規者按鳴喇叭示警等必要安全措施，適丙○○違規無
    照騎乘車號ＱＴＰ─○三○號輕型機車，搭載丁○○，沿新竹市○○街九十六巷
    由北往南（即由東南街往竹蓮公園方向）行駛，行至路口欲左轉時，亦疏未注意
    車前狀況，並隨時採取必要之安全措施，且違規疏未注意轉彎車應讓直行車先行
    ，及應減速慢行，作隨時停車之準備，二車在前開「丁」字路口內（地上繪有網
    狀號誌），乙○○所駕自小客車之右前保險桿下方，撞擊丙○○所騎乘機車之左
    側車身，致丙○○、丁○○人車向右倒地，丙○○因而受有左足踝外踝骨折併撕
    裂傷之傷害，丁○○則受有左脛骨遠端粉碎性骨折之傷害。
二、案經被害人丙○○、丁○○訴由新竹市警察局第三分局報請臺灣新竹地方法院檢
    察署檢察官偵查起訴。
    理  由
一、訊據上訴人即被告乙○○坦承確有在右揭時、地，因駕駛汽車而與告訴人丙○○
    、丁○○所騎、坐之機車發生車禍之事不虛，核與該二告訴人所訴車禍結果相同
    ，並有警製道路交通事故現場圖及車損照片暨告訴人受傷之診斷證明書等在案可
    資佐證。
二、被告仍否認犯罪，辯稱：伊當時車速甚慢，只有時速十公里而已，完全遵守交通
    規則，不料在「丁」字路口之中間處附近，突遭告訴人機車快速衝撞，伊既係直
    行車，本具路權，本件實係告訴人違規未靠右行而逕自左轉，伊當受信賴原則保
    護，自無過失可言云云。惟查：
　(一)本件車禍雙方各執一詞，互相指摘對方違規，並對於車禍發生之細節多所爭辯，
　  本院為求慎重，爰逐一詳為分析、判斷如下：
　1.關於肇事汽車駕駛人究係何人一節：
　　(1)肇事汽車駕駛人為被告，迭經被告自警詢、偵查、原審及本院審理中供承不諱
  　　，告訴人姊妹在警詢時，亦一致指稱係與被告所駕駛之汽車發生相撞之事（偵
    　卷七頁反面、九頁反面、一０頁反面），要與其先前在警員最初前往處理時所
      製作之交通事故談話記錄表所載：「肇事後，我受傷，由對肇（按為「造」之
      誤寫）人乙○○送醫。」相符，有該談話紀錄表在案（原審卷一二五頁）可稽
      。
　　(2)告訴人係於臺灣省竹苗區車輛行車事故鑑定委員會鑑定（下簡稱初次鑑定）時
  　　，始改指汽車駕駛人係被告之夫，而非被告，有告訴代理人所製作提出之「這
    　是一次很粗糙的車輛行車事故鑑定委員會出席經驗」一文在卷（偵卷三九頁）
      可憑，足見先後指訴不一，且翻異之說竟出自不在車禍現場之告訴代理人，自
      難盡信。
　　(3)衡以被告之夫甲○○本身係領有駕照之人，有其駕照影本一份在本院卷(二)可憑
  　　，再參以被告平日亦有開車，領有其任職之中華大學汽車通行證，有該通行證
    　影本一枚附同上卷可徵，足見被告及其夫辯稱伊等不具有相互頂替之動機或必
      要等語，核屬可採。
　　(4)事實上，被告係因當時懷有身孕，又因另有小孩在車內常不安份，為免小孩在
  　　狹窄空間之車內動及胎氣，乃由被告負責駕車，其夫則與小女孩同坐後座，已
    　經被告說明綦詳（本院卷(一)九十三年六月十一日筆錄），核與社會常情尚無不
      符，應堪信實。至於告訴人質疑被告既有身孕，且身材不高，如何能腳踏油門
      與煞車板云云，顯然忽略該車內設備本可隨意作適當調整之情，該項質疑，難
      以採信。
　2.關於肇事路口之性質與交通標誌一節：
　　(1)本件車禍發生之地點「為Ｔ型交岔路，於東南街九六巷（按即告訴人機車之行
  　　車道）處設置左右轉彎指向線，指示車輛進入交岔路口後，遵照所指方向行駛
  　　。」有新竹市政府九十二年八月十九日府交管字第０九二００六七四六八號函
  　　（原審卷四四頁）及現場照片（偵卷一一０頁）在案可徵，並為告訴人所不否
  　　認，足見告訴人先前指稱係十字路口（偵卷八頁正面），並為無交通號誌云云
  　　，要與事實不完全相符，被告供稱係丁字路口，且設有地上交通指示標誌，核
  　　屬可採。
　　(2)至於該丁字路頂，固另有道路，顯示構成十字形，但其實已經設置活動白鐵柵
  　　門及三根水泥桿管制闢為公園內道路，復據上開市政府函敘在案，自不能再以
    　十字路視之，亦即告訴人無由以伊係直行車為藉口，指稱被告應禮讓伊先行之
      依據，允宜指明。
　3.關於二車相撞之所在地理位置一節：
　　(1)據告訴人丙○○指述，伊當時「已快通過十字路口」（偵卷八頁正面）、「快
  　　到公園對岸，我已左轉彎」（原審卷一九八頁）「在公園二個柱子（按指前函
    　所稱之水泥桿）中間，我在現場圖上圈起來（按指參照偵卷四三、五九、六０
      、六一照片）。」（原審卷一九九頁）丁○○指稱：「我們幾乎過了路口的盡
      頭進入公園。」（偵卷一０頁反面）
　　(2)但依警製現場圖以觀，二車相撞之地理位置係在被告遵行之車道上，已過丁字
  　　路口之中心點，而非告訴人所指之被告對行車道之靠近公園處，有該現場圖在
    　案可稽，該繪製員警溫進樹甚且到庭證稱：伊所劃刮地痕不標準，應該要再往
      北移等語（原審卷一九二頁），亦即距離告訴人上開所指之位置更遠，而與被
      告所述之位置相當。
　　(3)參照現場所攝照片以觀，刮地痕係在被告所指之地點，而與告訴人所指相距甚
  　　遠，該告訴人所指之位置，地上根本看不出有任何刮地痕，有該照片在案（偵
    　卷一九、二０頁）可稽，臺北科技大學車輛工程系所為鑑定報告亦謂「兩車碰
      撞位置應在乙○○車的車道上無誤」，有該鑑定報告在案（外附資料袋）可考
      ，再參以機車在肇事後，係牽至被告所稱相撞地點不遠處置放，而遠離告訴人
      所稱之地點，而至馬路另邊，有該照片在案（偵卷一九頁下）可憑，經以之質
      問告訴人丙○○，固以係一老人善意所為云云搪塞（本院卷(一)三七頁），卻已
      見所言不實，在在不合常情事理，益見告訴人所述，無非諉責被告，其緣由即
      與後述之被告逆向行駛及二車碰撞點相呼應（此二部分詳見後述），自無可採
      。
　4.關於被告是否逆向行駛一節：
　　(1)告訴人固堅稱汽車係逆向行駛而肇事，然則據其指述經過以言，告訴人二人在
  　　警詢時，均無此種嚴重違規之指述（偵卷七至十一頁），在初鑑時仍無如此主
    　張，有上開初鑑出席經驗文可參，迨至其申請覆議鑑定時，始於申請書內為此
      指述，亦有該覆議申請書在卷（偵卷四九頁）可查，如謂確有如此嚴重違規情
      事，何以未及早提出控訴？是此部分所述是否實在？自應慎酌！
　　(2)被告堅決否認係逆向行駛，然則告訴人何以如此指述？當係因在初鑑時，發現
  　　警製現場圖中記載「Ａ（按指汽車）行駛竹蓮街八巷反往竹蓮國小方向」，有
    　該現場圖可稽（偵卷一六頁），而有此演繹，惟參以其下段文字載為「Ｂ（按
      指機車）行駛東南街九六巷往公園、竹蓮街方向」，可見係指一來一往而言，
      據該製圖員警溫進樹證稱：「（該『反往』二字）是指與竹蓮國小反方向前進
      。」「不是（逆向行駛之意思）。」（原審卷一九三頁）益見係以地標為準而
      作描述，非以車行方向為準以作說明，告訴人竟據以臆測，並進而描繪被告以
      類似蛇行方向前進之路線（詳見偵卷四三至四五、五八頁照片），殊無可採。
　5.關於二車相碰撞之部位一節：
　　(1)汽車撞損部位：
　　Ａ被告坦承伊車之右前保險桿部位有撞痕，要與警員現場拍攝之照片所示相符，
  　　該照片經放大結果，益可見保險桿右前側處有明顯之二道刮痕，右方向燈罩上
    　亦有刮痕一道，且保險桿稍微掉落，致與車燈間造成小空裂隙，而保險桿右下
      方更有破裂及凹凸現象，其中刮痕係新跡，裂痕及凹凸現象則屬舊跡，有該放
      大照片存卷（偵卷一一四頁下、原審卷一四六、一四七頁）可稽，足見該保險
      桿右前方及右方向燈部位即係汽車之本次車禍碰撞點。臺北科技大學車輛工程
      系鑑定報告認汽車右葉子板前半下方凹痕處係碰撞點一節，當係因未注意及該
      痕跡屬舊痕，應非本次車禍所造成，此部分鑑定意見尚無可採，至於認右保險
      桿前角係此次車禍之碰撞點一節，則與本院所見相符，允宜指明。
  　Ｂ至於告訴人指稱伊之機車係遭汽車左前車頭撞擊，上開右前車頭處之撞痕懷疑
    　係被告之夫刻意偽造云云，但為被告所堅決否認，證人即被告之夫甲○○亦堅
      證並非汽車左前車頭與機車相撞，且伊絕不可能在短短數十分鐘之內奔波於住
      家、醫院之間，卻又能偽造撞擊痕跡等語，參以另證人即警員溫正樹證稱：「
      （問：自小客車是否有整個檢查？）有看。沒有其他撞擊痕，所以只有就右前
      角有撞擊處拍照。」（原審卷一九六頁）再衡以告訴人指稱汽車撞擊點係在車
      頭前擾流板下方之尖凸云云，然則依照片顯示，該尖凸點根本看不出屬於新痕
      ，且如係新痕，由於告訴人姊妹受傷不輕，則汽車之碰撞點絕不可能除該小點
      外，別無其他較大面積之撞痕，更不可能僅係在汽車車下，尤其尖凸如此之小
      ，有該照片存卷（本院卷(一)一四六頁）可稽，足見告訴人此部分之指述，無非
      與上開逆向行駛之指訴相呼應，核無可採，所稱被告之夫製造假證據一節，亦
      無實證。
　　(2)機車撞損部位：據被告與告訴人所述，均一致稱係撞在左側，但被告供承係在
  　　左前側即前輪軸蓋之左面；告訴人則謂係在車身護蓋處之相關部位即告訴人二
      人左腳擺放處，何者可信？詳析如下：
　　Ａ就車損照片以觀，機車呈左前輪軸蓋內電線勾出，線盒脫吊懸空，有該照片在
  　　案（偵卷二一頁下）可稽，復據承辦警員溫正樹供證：「（問：那部機車有無
    　整個檢查過？）有，但完全看不出來（其他）撞擊點。」（原審卷一九六頁）
      足見被告所承應係實在。
　　Ｂ雖告訴人提出機車護身蓋左後邊有一大片磨擦痕之照片（偵卷四七頁下）為證
  　　，但該照片係告訴人事後自己拍攝，並非員警在車禍發生當日所拍照，為告訴
    　人所不否認，其真實性如何？已值探究，衡以該相關部位即係後座之告訴人丁○○所跨坐，為告訴人所坦認在案，則如何在其腳之內側遭受汽車擦撞？顯然
      於經驗法則相違，實難脫偽造他人犯罪證據之嫌疑！尤其尚指稱機車之右照後
      鏡因遭汽車強力衝撞而倒地打斷，同時提出該照後鏡已經折斷之照片為證（偵
      卷四六頁），卻明顯與員警當日所拍攝該照後鏡非但未折斷，且掛有安全帽之
      照片（偵卷一九頁下）不符，經質之告訴人竟以當時已有裂痕，返家後始斷裂
      云云搪塞（原審卷二０四頁），仍與常情事理不符，且復在其拍照後不久，將
      該撞損情形不嚴重之機車（參見告訴人丙○○筆錄，原審卷二０四頁）逕自報
      廢，有交通部公路局臺北區監理所板橋監理站九十三年六月二十四日北監板一
      字第０九三０００三０五六號函附該機車車籍查詢電腦資料一份在案（本院卷
      (一)一二一、一二三頁）可稽，亦見心虛，且有湮滅他人刑事證據之嫌疑！
　6.關於雙方車速問題：
　　Ａ被告方面：
　　　被告自始至終，均陳稱伊所駕汽車時速約僅十公里，告訴人雖指稱被告係高
  　　速行駛云云（原審卷二００頁），卻無法提證以供本院調查，衡以現場無汽車
    　之煞車痕，已經警員溫正樹供證在案（原審卷一九一頁），並有現場照片在卷
　　　可徵等情，應認被告所述實在。
　　Ｂ告訴人方面：
　　　告訴人在警員初次所作之談話記錄，先避稱：「自稱不清楚。」有該紀錄表在
  　　案（偵卷一二五頁）可稽，嗣在提出告訴時，始稱自己行車速率為每小時十公
    　里以下（偵卷八頁正面），然則被告指稱告訴人車速頗快等語，衡以現場未見
      機車煞車痕，已經警員溫正樹供證，並有現場照片可稽，已如前述，再參以告
      訴人丙○○在本院坦稱：「有煞車，來不及就撞上了。」「我有煞車，沒有見
      到煞車痕，為何會這樣，我不知道。」（本院卷(一)四０頁）「（問：要撞到了
      ，有無閃車？）有向右斜方閃了一下。」（同上頁）既稱有煞車而來不及，復
      云有閃車，可見兩相矛盾，而就告訴人二人傷勢以觀，絕非慢速情況下撞車所
      致，可見告訴人丙○○係快速騎乘機車，見被告汽車慢速行駛，為搶越馬路而
      加速通過，不料無法得逞，乃先向右閃，但仍發生二車碰撞，其姊妹二人腳傷
      均在左邊，即係因機車右閃磨擦汽車而擠壓造成，否則不致二人之腳部均受傷
      ，　換言之，如係單純二車慢速相撞，至多當僅一人受傷，不會二人受傷。
　(二)本件車禍原因：
　(1)被告方面：
　　Ａ被告在警員所為談話紀錄時，已坦供係為尋找停車位而未注意致肇事，有該紀
  　　錄表一份附卷（原審卷一二四頁）可稽，其因此向臺灣產物保險股份有限公司
    　所申報之汽車出險通知書亦同此意旨，有該通知書影本一份在本院卷(二)可憑，
      足見被告係因為尋找停車位而疏未注意車前狀況，且自其車損部位以言，既在
      車右前方，有如前述，更難諉稱其車前狀況已確實注意及之。
　　Ｂ按汽車行駛時，駕駛人應注意車前狀況，並隨時採取必要之安全措施，道路交
  　　通安全規則第九十四條第三項定有明文。被告於前揭時地駕車行駛時，本應注
  　　意上開道路交通安全規則之規定，且依道路交通事故調查報告表載明，當時天
  　　晴、日光自然光線充足、路面乾燥、無缺陷、道路無障礙物、視距良好等情形
  　　，又無不能注意之情形下，竟疏未注意車前狀況並採取對於違規者按鳴喇叭示
  　　警等安全措施，煞避不及而撞擊告訴人機車倒地，致告訴人分別受傷，被告自
  　　有過失，上開初鑑意見亦同此見解，有該鑑定書一份在案（偵卷五六、五七頁
  　　）可參，本院所囑託鑑定之臺北科技大學車輛工程系所為鑑定，雖附加若干假
　(2)告訴人方面：
　　Ａ告訴人丙○○騎乘本件機車係屬無照駕駛，已經公路總局新竹區監理所新竹市
  　　監理站九十二年十二月十一日竹監新字第０九二０００七八四二號函一件在案
    　（原審卷九三頁）可憑，該告訴人竟仍詭稱其機車係四九ＣＣ，依規定無庸駕
      駛執照云云，嗣經本院再向該監理站查詢結果，函覆略謂：輕型機車（四十九
      ＣＣ）駕駛人需持有輕型機車駕駛執照，惟依目前規定，持有汽車或重型機車
      駕駛執照亦允許駕駛輕型機車，有該站九十三年十月十二日竹監新字第０九三
      ０００六九四八號函一件在本院卷(二)可考，該告訴人既坦承其汽車駕駛執照因
      違規超速行駛而遭吊扣，自應認為無照駕駛，上開所述，無非狡卸自己之過失
      責任，委無可採。
　　Ｂ告訴人之機車碰撞點係在車頭前輪軸蓋左面，足見正在駕駛人之正前方，可見
  　　有疏不注意車前狀況之情形；又其係要左轉，所行車道路上標有左右轉方向指
    　示號誌，足見係屬轉彎車，竟未依規定在路口暫停，觀察有無直行車，而讓直
      行車先行，並應在路口處減速慢行，作隨時停車之準備，可見均有違交通安全
      規則而有過失，再參以丙○○坦認於車禍發生時，係要求送醫，未要報案之情
      ，足見其知己方理虧。
　　Ｃ上開初鑑意見亦認「丙○○無照（吊扣中）駕駛輕機車，未依道路標線指示行
　　  駛為肇事主因。」有該鑑定意見書在案（偵卷五七頁）可參。
　　Ｄ覆議鑑定意見同認：「丙○○無照（吊扣中）駕駛輕機車，行經無號誌岔路口
　　  未注意車前狀況」，具有肇事原因，有該意見書存卷（偵卷九二頁）可按。
　(三)至於上開覆議鑑定竟見書固載有「乙○○駕駛自小客車，行經無號誌岔路口，左
　  方車未讓右方車先行，為肇事主因。」（同上卷頁）無非係因純由告訴人申請覆
    議，僅憑警圖肇事經過摘要欄記載以作鑑定，已經該委員會以九十三年七月七日
    府覆議字第九二二一一二五─一號函覆本院在案（本院卷(一)一八九、一九０頁）
    可憑，可見所憑資料不全，且誤會上開「反向」之記載為「逆向」，又未察知告
    訴人未遵行地面指示標誌之情，遽認告訴人之車為直行車，乃有誤斷之結論，是
    就被告之肇事原因即難採用，併此指明。
　(四)告訴人丙○○因本件車禍事故，致受有左足踝外踝骨折併撕裂傷之傷害，另告訴
  　人丁○○因本件車禍事故，致受有左脛骨遠端粉碎性骨折之傷害一節，已經其二
    人指訴綦詳，並有馬偕紀念醫院於九十二年二月五日、九十二年二月十四日出具
    之丁○○、丙○○診斷證明書附卷可資佐證（偵卷十四、十五頁）。雖被告辯稱
    ：告訴人丙○○於九十二年一月十二日前往馬偕紀念醫院急診時，經醫生診斷為
    「左踝頓挫傷合併左踝四周多處擦傷」，告訴人丙○○事後所受之「左足踝外踝
    骨折併撕裂傷」與車禍事故無關云云，並以卷附之馬偕紀念醫院新竹分院於九十
    二年十一月六日出具之馬院竹醫務字第乙九二六三七三號函為其佐證（原審卷八
    二頁），惟經原審函請馬偕紀念醫院說明上開診斷證明書與函文內容關於告訴人
    丙○○傷勢不符之處，業據馬偕紀念醫院新竹分院函覆稱：「病患丙○○於民國
    九十二年一月十二日於本院急診就醫時，主訴：『機車與汽車車禍』，當時主臨
    床表現為左踝輕微腫脹併四周多處擦傷，診斷為：『左踝頓挫傷合併左踝四周多
    處擦傷』，由於腫脹情形並不嚴重，傷口處置後，予以彈性繃帶包紮固定。五日
    後腫脹未見改善，門診Ｘ光檢查顯示左足踝外踝骨折，故診斷為『左足踝外踝骨
    折』。兩次診斷應為同一事件所致，較為可能」等情，有該院於九十二年十二月
    十六日出具之馬院竹醫務字第乙九二七三○九號函附卷可憑（原審卷一一七頁）
    。觀諸馬偕醫院二次診斷告訴人丙○○之傷勢，均認定受傷部位在左足踝，參以
    踝骨骨折並非顯而易見之皮肉外傷，故告訴人丙○○於車禍後五日經過Ｘ光檢查
    始發現骨折傷勢，衡情相符，是馬偕醫院新竹分院所出具之上開馬院竹醫務字第
    乙九二七三○九號函足供憑信，被告上開所辯，委無足採。從而，告訴人等所受
    傷勢，自應認與被告之過失行為間具有相當因果關係。
　(五)縱然告訴人丙○○騎乘機車有諸多違規情事，係造成本件車禍之主要原因，但被
  　告既有疏未注意車前狀況之過失情形，自亦屬造成車禍之次因，難辭應負之過失
    責任，其否認犯罪，尚無可採。至於起訴書另謂被告尚有「汽車行經無號誌交叉
    路口時，應減速慢行，作隨時停車之準備；同為直行車者，左方車應暫停讓右方
    車先行」之過失情形一節，其中應減速慢行部分，衡以被告當時之時速約為十公
    里，有如前述，自應認已符減速慢行之規定；又左方車應讓直行車部分，因告訴
    人並非直行車，而係轉彎車，足見不符「同為直行車」之情形，自難認被告有違
    反上開禮讓規定之情事，併此指明。
　(六)告訴人尚指稱被告在相撞後，復倒車致告訴人受傷一節，既為被告所否認，且衡
  　以常情，車禍發生係在一剎那間，告訴人丙○○亦坦稱伊係煞車不及而相撞，發
    現被告汽車之時，曾經右閃等語，有如前述，可見所謂倒車傷人云云，毫無依據
    。又告訴人請求向新竹市東區調解委員會函調本件車禍之調解錄音紀錄一節，據
    新竹市東區區公所九十三年七月五日東民字第０九三０００九三二一號函覆本院
    略稱：該會進行調解時未有錄音措施，無法提供等語，有該函一件在案（本院卷
    (一)一九二頁）可稽。再者，本院據告訴人請求，向新竹市第三分局交通隊函索全
    份之本件車禍現場拍攝底片膠捲及照片結果，其中六張照片與偵查卷一九至二一
    頁（即警局報告書所附資料照片）所示相同，另有三張則更為不利於告訴人方面
    之照片原未隨案移送，其中分別為明顯得見機車右照後鏡完好之情形、告訴人車
    道地上劃有左右轉之指示標誌、警員手指如本院前述判斷之汽車保險桿右前方新
    刮痕（不包含下方之凹凸舊裂痕），有該膠捲及照片存檔（外附相片袋）可稽，
    足見告訴人指稱承辦警員行事不公、偏袒被告云云，並非可採，均合併敘明。
　(七)綜上所述，本案事證已臻明確，被告過失傷害犯行，洵堪認定，自應依法論罪科
　  刑。
三、核被告所為，係犯刑法第二百八十四條第一項前段之過失傷害罪。被告以一過失
    駕車行為，同時侵害告訴人丙○○、丁○○之身體法益，為想像競合犯，應依刑
    法第五十五條之規定，論以一罪。
四、原審予以論罪科刑，固非無見，惟被告車行時速既為十公里，足見已經減速慢行
    ，原判決竟仍認定被告疏未減速慢行；又告訴人丙○○尚有疏未注意車前狀況之
    違規情形，原審未予認定，均有未合。被告否認犯罪，提起上訴，固無理由，檢
    察官徒憑告訴人請求，指摘原判決量刑過輕，提起上訴，亦不能認為有理由，但
    原判決既有可議，尚難維持，應由本院予以撤銷改判。爰審酌被告過失責任雖輕
    ，告訴人所受傷害卻重，於車禍發生後，迅將傷者送醫，僅因告訴人事後索賠金
    額過鉅，無法達成民事和解，並非犯罪後態度不佳，但一概否認與有過失，仍有
    可議等一切情狀，量處如主文所示之刑，並諭知易科罰金之折算標準。
據上論斷，應依刑事訴訟法第三百六十九條第一項前段、第三百六十四條、第二百九
十九條第一項前段，刑法第二百八十四條第一項前段、第五十五條、第四十一條第一
項前段，罰金罰鍰提高標準條例第一條前段、第二條，判決如主文。
本案經檢察官沈明彥到庭執行職務。
中　　　華　　　民　　　國　　九十三　　年　　 十一 　　月　　 十七 　　日
                              臺灣高等法院刑事第十四庭
                                  審判長法  官　陳　祐　輔
                                        法  官　邱　瑞　祥
                                        法  官　洪　昌　宏
右正本證明與原本無異。
不得上訴。
                                        書記官　廖　月　女
中　　　華　　　民　　　國　　九十三　　年　　 十一 　　月　　二十二　　日
附錄：本案論罪科刑法條全文
刑法第二百八十四條第一項（過失傷害罪）
因過失傷害人者，處六月以下有期徒刑、拘役或五百元以下罰金，致重傷者，處一年
以下有期徒刑、拘役或五百元以下罰金。
從事業務之人，因業務上之過失傷害人者，處一年以下有期徒刑、拘役或一千元以下
罰金，致重傷者，處三年以下有期徒刑、拘役或二千元以下罰金。
